## BENJAMIN CAURE

#### DEVELOPPEUR FREELANCE



+33 (0)7 71 60 66 31

benjamin.caure@gmail.com
bcaure.github.io
linkedin.com/in/benjamincaure

Je suis développeur *full-stack* : mon expertise porte sur la plupart des frameworks Java (10 ans d'xp) et Javascript (5 ans d'xp).

Je développe également des applications mobiles (2 ans d'xp).

Je suis également architecte SI, poste que j'ai occupé pendant plus de 2 ans.

## **Expériences**

# Agence de mutualisation des Universités et Etablissements de Recherche

Depuis Mai 2018 Développeur full-stack / Enseignant vacataire

#### **CGI Clermont-Ferrand**

2016-2017	Développeur mobile - Architecte SI
2013-2015	Développeur web - Architecte SI
2010-2013	Lead developer
2009-2010	Analyste fonctionnel
2008-2009	Devops

#### **Aquisystem Bordeaux**

2006-2008 Développeur d'applications Java

#### **Sopra Paris**

2005-2006 Développeur d'applications .Net

### **Formation**

- 2015 Certification "Java Oracle Certified Professional"
- 2006 Certification "ASP.Net Web Developer"
- 2005 Ingénieur ISIMA

## Compétences

- Web: HTML, CSS, javascript (React, Angular, RxJs, Redux)
- Mobile: Ionic, Cordova, Stores Android et Apple.
- Back : Node.js, Spring, JEE
- Bases de données : Oracle, Mongodb, Postgresql, Mysql
- **Devops**: Docker, Azure, Gitlab CI, Jenkins, Linux
- Architecture applicative, technique (infrastructure), intégration, sécurité
- Gestion de projets, méthodologie Agile (Scrum), pilotage d'équipe
- Bon niveau d'anglais, grâce à de nombreuses missions anglophones

## **Projets personnels**

- . (7)
- Mes projets Github: github.com/bcaure
- Mes projets Gitlab : gitlab.com/pjben
- Mon activité Stackoverflow : stackoverflow.com/users/3580357